最高法院刑事判決　　　　　　　　　　　　　　　　九十三年度台上字第六七八號
　　上　訴　人　甲○○
　　　　　　　　　　　　泰國護.
　　　　　　　　　　　　號在.
右上訴人因違反毒品危害防制條例案件，不服台灣高等法院中華民國九十二年十一月
十三日第二審判決（九十二年度上訴字第二六七一號，起訴案號：台灣桃園地方法院
檢察署九十一年度偵字第一五０二五、一五０二六、一五０二七、一五五七二號），
提起上訴，本院判決如左：
    主  文
上訴駁回。
    理  由
按刑事訴訟法第三百七十七條規定，上訴於第三審法院，非以判決違背法令為理由，
不得為之。是提起第三審上訴，應以原判決違背法令為理由，係屬法定要件。如果上
訴理由狀並未依據卷內訴訟資料，具體指摘原判決不適用何種法則或如何適用不當，
或所指摘原判決違法情事，顯與法律規定得為第三審上訴理由之違法情形，不相適合
時，均應認其上訴為違背法律上之程式，予以駁回。本件上訴意旨略稱：上訴人甲○
○係泰國人，於民國九十一年初因經常返回泰國探視生病之父親而失業，於失業期間
涉足桃園縣大園地區之賭場，得知當地泰籍勞工有吸食搖頭丸之情形，在失業無固定
收入之情況下，經由在賭場認識之綽號「商哥」者引進，先後二次向在台南之Bangko
k 以每顆新台幣（下同）二百元購入該搖頭丸五百顆及二百顆，再以二百五十元轉售
大園地區之泰籍勞工。但於九十一年三月底將所有搖頭丸賣完，於同年四月初回泰國
再返回台灣後，得知泰國籍勞工因服用搖頭丸被抓，即停止販賣此類搖頭丸，改賣Ｃ
Ｄ及牛仔褲，案發後在上訴人住處查扣之毒品係友人所寄放，並非上訴人所有。上訴
人於偵審中均坦承所犯之罪，且係初犯，家中又有甫出生不久之幼兒要扶養，原判決
量刑實屬太重，請能體察上訴人之犯罪情節及家中情況，從輕量刑等語。
惟查本件原判決認定上訴人有原判決事實欄所記載之犯行，係依憑上訴人於警訊及第
一審偵審中之供述、證人高美華之證言、卷附扣押筆錄、監聽電話譯文、內政部警政
署刑事警察局九十一年十月十四日刑鑑字第０九一０二二四五一一號鑑驗通知書及扣
案「亞壩」一包、諾基亞牌行動電話二支等證據，予以綜合判斷，因而維持第一審關
於論處上訴人共同連續販賣第二級毒品罪刑部分之判決，駁回此部分上訴人在第二審
之上訴，已詳予說明所憑之證據及其認定之理由。而以上訴人於原審雖只承認先後二
次以每顆二百元之價格向綽號「霸榜果」者販入「亞壩」藥錠各五百顆及二百顆，再
以每顆二百五十元連續售予外籍勞工，但否認有與綽號「拉邁」者共同販賣「亞壩」
藥錠之犯行，辯稱：伊只是二次替「拉邁」將「亞壩」轉交給另一個泰勞而已，是「
拉邁」和該外勞先用電話聯絡好的。扣案「亞壩」一包係綽號「豆」之女子所寄放，
非伊所有等語。然查上訴人於警詢時供稱：「我願意協助警方查緝綽號為『拉邁』，
我曾幫他販賣毒品。」「我約於九十一年二月份及三月底在桃園縣中壢市○○○路一
一０號騎樓的攤販向『拉邁』買『亞壩』二次，第一次一百顆、第二次五十顆，交易
方式為先向『拉邁』欠款取貨，俟以二百元售出後，約一個月時間，依每顆二百元還
『拉邁』」，於偵查中供稱：「（向『拉邁』拿毒品一百顆及五十顆，後來賣給別人
之時地？）拿去大園一帶工廠賣給泰勞，一顆二百元，向『拉邁』拿貨後沒多久就賣
了。」於第一審供稱：「我有起訴書的犯罪行為。」，「我也有在九十一年二、三月
幫『拉邁』賣『亞壩』各一百顆及五十顆，每顆二百元。」，「（扣案的『亞壩』）
和我以前賣的『亞壩』是相同的東西。」等語，已多次承認有與「拉邁」共同販賣「
亞壩」之犯行，因認上訴人事後翻異係卸責之詞，不足採信。又扣案「亞壩」乙包係
在上訴人住處查獲，雖上訴人稱：係綽號「豆」之女子寄放。上訴人之妻高美華則稱
：係一個叫「阿美」之女子寄放云云，二者所供已有不符。且該包「亞壩」係與上訴
人販賣之毒品相同，具有相當之價值，上訴人豈有不詢明寄放者之真實姓名年籍住所
即貿然同意讓其寄放，事後又迄未通知其取回，因認該扣案物品顯係上訴人所有。就
上訴人所辯各節，何以不足採信，於理由內予以指駁。復明公訴意旨另以上訴人於
九十一年四月初，在桃園縣中壢市○○路一家泰國餐廳附近販賣一百顆「亞壩」與劉
淑鑾，涉犯毒品危害防制條例第四條第二項販賣第二級毒品罪嫌部分，尚屬不能證明
，因公訴人認此部分與前揭科刑部分，有連續犯之裁判上一罪關係，依審判不可分原
則，故不另為無罪之諭知。所為論斷，均有卷存資料可資覆按，從形式上觀察，並無
所謂違背法令之情形。按量刑輕重，係屬事實審法院得依職權裁量之事項，苟已斟酌
刑法第五十七條各款所列情狀而未逾法定刑度，不得遽指為違法。上訴人所犯販賣第
二級毒品罪之法定本刑為無期徒刑或七年以上有期徒刑，得併科七百萬元以下罰金。
原審依連續犯就有期徒刑及罰金部分加重其刑，再審酌其犯罪之一切情狀，因認第一
審在法定刑內量處有期徒刑八年六月，並無不當，予以維持，於法難認有違，即不得
執為上訴第三審之理由。其餘上訴意旨，並未依據卷內資料具體指摘原判決有何違背
法令之情形，仍執陳詞，再為事實上之爭執，或請求寬減其刑，難認係適法上訴第三
審之理由。本件上訴為違背法律上之程式，應予駁回。
據上論結，應依刑事訴訟法第三百九十五條前段，判決如主文。
中　　　華　　　民　　　國　　九十三　　年　　　二　　　月　　 十九 　　日
                              最高法院刑事第三庭
                                  審判長法官  董　明　霈
                                        法官  林　茂　雄
                                        法官  張　祺　祥
                                        法官  郭　毓　洲
                                        法官  吳　三　龍
      右正本證明與原本無異
                                              書  記  官
中　　　華　　　民　　　國　　九十三　　年　　　二　　　月　　二十四　　日
                                                                        Ｂ
